臺灣花蓮地方法院民事裁定
110年度輔宣字第21號
聲  請  人  甲○○  


相  對  人  乙○○  

關  係  人  丙○○  

            丁○○  


            戊○○  

上列當事人間聲請監護宣告事件，本院裁定如下：
    主  文
宣告乙○○（男，民國○○年○月○○○日生，身分證統一編號：Z00000
0000號）為受監護宣告之人。
選定聲請人為相對人之監護人。
指定關係人丙○○為會同開具財產清冊之人。
程序費用由相對人負擔。
    理  由
一、聲請意旨略以：聲請人為相對人之女，相對人因認知功能障
    礙，致不能為意思表示或受意思表示，亦不能辨識其意思表
    示之效果，已達受監護宣告之程度，爰依民法第14條及家事
    事件法第164條等規定，聲請准予對相對人為監護宣告，並
    選定聲請人為其監護人，及指定關係人即相對人之女丙○○為
    會同開具財產清冊之人等語。
二、對於因精神障礙或其他心智缺陷，致不能為意思表示或受意
    思表示，或不能辨識其意思表示之效果者，法院得因本人、
    配偶、四親等內之親屬、最近一年有同居事實之其他親屬、
    檢察官、主管機關、社會福利機構、輔助人、意定監護受任
    人或其他利害關係人之聲請，為監護之宣告，民法第14條第
    1項定有明文。
三、經查，聲請人上開主張，業據其提出親屬系統表、同意書、
    印鑑證明、戶籍謄本、佛教慈濟醫療財團法人花蓮慈濟醫院
    診斷證明書為證。而本院於民國111年1月14日在鑑定人蔡欣
    記醫師前訊問相對人，相對人對點呼有反應，但無法指認在
    場親人，無法記得生日，可以進行簡單數算，乘坐輪椅，行
    動不便需他人協助，意識清醒，可以回應簡單指令。又經鑑
    定人鑑定後認：相對人鑑定當日生命徵象穩定，可以站立但
    無法行走，需使用輪椅，進食需協助，可以回答簡單問題但
    人時地無法分辨，日常生活需他人協助，無經濟活動與社會
    性能力。評估相對人為血管性失智症，已不能為意思表示或
    受意思表示，或辨識其意思表示效果，無回復可能性等語，
    此有佛教慈濟醫療財團法人花蓮慈濟醫院精神鑑定報告書在
    卷足按（見本院卷第91頁至第93頁）。是本院依上開事證及
    鑑定人意見，認相對人因上開病症，已達完全不能為意思表
    示或受意思表示，及不能辨識其意思表示效果之程度，故聲
    請人聲請本件監護宣告為有理由，應予准許，爰依法宣告相
    對人為受監護宣告之人。
四、又本院依職權函請維安社會工作師事務所進行訪視相對人，
    據函覆略以：相對人行走緩慢，需依靠助行器，生活自理部
    分尚能自行執行，但執行品質不佳，需由他人協助始能完成
    。可回應部分詢問問題，但明顯記憶退化，與人互動明顯困
    難，評估有長期照顧需求。目前於家中由外傭照顧，外傭對
    於相對人生活狀況瞭解，並積極維持相對人清醒，嘗試與相
    對人互動，與聲請人及丙○○維持聯繫與互動，評估相對人受
    照顧狀況佳。聲請人與丙○○均會輪流返花蓮探視處理相對人
    相關事宜等語，此有維安社會工作師事務所成年人之監護宣
    告案件之訪視評估報告在卷可查（見本院卷第97頁至第104
    頁）。本院另囑託映晟社會工作師事務所訪視聲請人，據函
    覆略以：聲請人具備擔任輔助人或監護人之意願，瞭解責任
    與義務，具穩定工作與收入，教育程度與身心狀況良好，具
    備擔任監護人之能力。聲請人穩定探視相對人，將維持現狀
    與相對人互動，具基本監護時間，規劃繼續維持相對人居住
    狀況並由外籍看護照顧。建議由聲請人擔任監護人等語。本
    院審酌上開訪視報告內容，認聲請人有足夠之能力負擔監護
    任務，相對人現受照顧狀況良好，足見若延續過往照顧之模
    式，亦屬對相對人有利。相對人最近親屬除戊○○現在國外無
    法出具同意書外，均出具同意書同意由聲請人及關係人即相
    對人之女丙○○分別擔任監護人及會同人（見本院卷第57頁）
    ，足見相對人親屬亦已對於上開安排有一定之共識，故本院
    認由聲請人與關係人丙○○分別擔任相對人之監護人及會同開
    具財產清冊之人，符合受監護宣告人之最佳利益，核無不當
    ，爰選定聲請人擔任受監護宣告人之監護人，並指定丙○○擔
    任會同開具財產清冊之人。
五、依家事事件法第164條第2項，裁定如主文。
中　　華　　民　　國　　111 　年　　3 　　月　　4 　　日
                  家事法庭    法  官    何効鋼
以上正本係照原本作成。
如對本裁定抗告，須於裁定送達後10日之不變期間內，向本院提
出抗告狀，並繳納抗告費新臺幣1,000元。
中　　華　　民　　國　　111 　年　　3 　　月　　10　　日
                              書記官    許家昌